臺灣花蓮地方法院小額民事判決
111年度玉小字第10號
原      告  吳秀蘭  
被      告  潘數啓  
上列當事人間請求損害賠償事件，本院於民國111年5月30日言詞
辯論終結，判決如下：
    主      文
被告應給付原告新臺幣（下同）8,692元。
原告其餘之訴駁回。
訴訟費用1,000元，由被告負擔145元，餘由原告負擔。
本判決得假執行。
    事實及理由
一、原告主張：伊於民國110年11月11日以新臺幣（下同）85,00
    0元向被告購買車牌號碼000-0000號自用小貨車（下稱系爭
    汽車），然約過半個月、開不到20公里即故障，經東義汽車
    維修廠告知系爭汽車引擎已燒壞掉，並預估維修金額為33,1
    50元，惟被告經原告告知上情後竟置之不理，嗣經花蓮縣玉
    里鄉公所調解，被告仍只願賠償5,000元。為此，爰依買賣
    契約之法律關係，願於退還系爭汽車並認賠25,000元之前提
    下，僅請求被告返還價金60,000元，或請求被告負擔修理費
    等語。並聲明：被告應給付原告60,000元。
二、被告則以：原告向伊購買系爭汽車1週後，說排檔有問題，
    伊有處理，也有開去玉鋒汽修廠檢查，玉鋒汽修廠說沒有大
    問題，當時也沒有發現水箱有問題，伊就把系爭汽車交還給
    原告。嗣原告於111年2月25日才跟伊說系爭汽車引擎燒掉，
    而系爭汽車為車齡17、18年的中古汽車，要說沒有小毛病不
    可能，且汽車水箱就是要時常查看，水箱沒有水就會過熱損
    壞等語。並為答辯聲明：原告之訴駁回。
三、本院之判斷：
  ㈠原告主張退還系爭汽車，並請求被告返還價金60,000元，為
    無理由。
　　⒈按物之出賣人對於買受人，應擔保其物依第373條之規定危
      險移轉於買受人時無滅失或減少其價值之瑕疵，亦無滅失
      或減少其通常效用或契約預定效用之瑕疵。但減少之程度
      ，無關重要者，不得視為瑕疵，民法第354條定有明文。
      而所謂物之瑕疵係指存在於物之缺點而言。凡依通常交易
      觀念，或依當事人之決定，認為物應具備之價值、效用或
      品質而不具備者，即為物有瑕疵。此項出賣人之瑕疵擔保
      責任係法定責任，固不以出賣人具有過失為必要，但買受
      人以買賣標的物有瑕疵，主張出賣人應負瑕疵擔保責任，
      仍應就買賣標的物於危險移轉時存有瑕疵之事實先負舉證
      之責。
　　⒉經查，本件原告主張其向被告購買之系爭汽車於交車時即
      存有引擎故障之瑕疵等情，惟並未提出何證據以實其說。
      況系爭汽車為西元2004年出廠，有行照在卷可佐(見卷第1
      3頁)，距原告購買時車齡已有17年，依通常交易觀念，系
      爭汽車因零件正常耗損而車況或有出現不如新車之小毛病
      (如排擋抖動、異響..)等情，亦未偏離常情，其車況自無
      法與新車相比，自不能據此即謂系爭汽車當然欠缺通常之
      效用或價值。再者，經審視原告所提出之東義汽車維修估
      價單（見卷第15頁，下稱系爭估價單），其上所載之日期
      為111年3月23日，足認被告所辯本件系爭汽車引擎燒掉之
      故障係發生在111年2月底乙情可採，是自原告於110年11
      月11日向被告購得系爭汽車之日起至該車引擎故障之日止
      ，原告已使用系爭汽車約3、4月；另被告就系爭汽車之買
      賣並未予以保固，亦未曾與原告約定系爭汽車應具特定品
      質。從而，依系爭汽車買賣之性質（即買賣標的為車齡17
      年之中古汽車），難認被告交付系爭汽車時即存有引擎故
      障之瑕疵。揆諸上揭⒈之說明，原告主張解除系爭汽車買
      賣契約，請求返還買賣價金60,000元，即屬無據。
　㈡原告請求修車費之部分，以8,692元為有理由，逾此部分則無
    理由。
 　 ⒈按契約成立生效後，債務人除負有固有之主給付義務外，
      尚包括基於法律規定、當事人約定或補充契約解釋所生之
      從給付義務，及為履行給付義務或保護債權人人身或財產
      上利益，於契約發展過程基於誠信原則而生之義務，包括
      協力及告知義務以輔助實現債權人之給付利益。債務人未
      盡此給付義務或附隨義務者，均應依法負不完全給付之債
      務不履行之責任。
 　 ⒉經查，系爭汽車為車齡17年之中古汽車，雖依系爭汽車買
      賣之性質，難認系爭汽車具有引擎故障之瑕疵，然依原告
      所主張系爭汽車約僅使用3、4月，水箱就因沒水導致引擎
      燒掉等情，足認系爭汽車水箱存有漏水隱患。而本件被告
      雖不負瑕疵擔保責任，然依被告所陳其前以賣車為業之情
      （見卷第32頁），應可認被告有能力預判系爭汽車之水箱
      可能因長期使用及零件老化而存有上揭隱患，及該隱患可
      能導致系爭汽車因引擎過熱造成重大損害等情，故基於誠
      信原則，被告應負有於出售或交付系爭汽車前告知原告應
      注意系爭汽車水箱水位以避免該車因引擎過熱而燒燬之附
      隨義務，惟依被告自陳：「（法官問：賣車時有無跟原告
      因車子老舊，所以要常常說查看水箱？）我忘記了。」等
      語（見卷第34頁），足認被告並未踐行上開告知義務，揆
      諸上揭⒈之說明，被告自應就系爭汽車因水箱漏水導致引
      擎過熱致有如系爭估價單所示之損害，對原告負債務不履
      行之損害賠償責任。
    ⒊按損害賠償以回復原狀為原則，於舊品以新品更換時，應
      扣除合理之折舊，方屬允當。查系爭汽車係車齡17年之中
      古汽車，再參酌原告主張修繕費用33,150元中，工資、零
      件金額分別為3,800元、29,350元等情（見卷第37頁），
      依行政院所頒固定資產耐用年數表及固定資產折舊率表，
      非運輸業用客車、貨車之耐用年數為5年，依平均法計算
      其折舊結果（即以固定資產成本減除殘價後之餘額，按固
      定資產耐用年數表規定之耐用年數平均分攤，計算折舊額
      ），每年折舊率為5分之1，則系爭汽車零件扣除折舊後之
      修復費用估定為4,892元【計算方式：1.殘價＝取得成本(
      耐用年數＋1)即29,350(5＋1)≒4,892（小數點以下四捨五
      入）；2.折舊額＝(取得成本－殘價)1/（耐用年數）（使
      用年數）即(29,350－4,892)1/5（17＋0/12）≒24,458（
      小數點以下四捨五入）；3.扣除折舊後價值＝（新品取得
      成本－折舊額）即29,350－24,458＝4,892】，再加計前揭無
      需計算折舊之工資3,800元。從而，原告請求被告賠償修
      車費用在8,692元(計算式：4,892＋3,800＝8,692)元之範圍
      內，為有理由，應予准許，逾此範圍之請求，則無理由，
      應予駁回。
四、綜上所述，原告依債務不履行之法律關係，請求被告給付8,
    692元，為有理由，應予准許；逾此部分之請求，為無理由
    ，應予駁回。
五、本件原告勝訴部分，係適用小額訴訟程序所為被告敗訴之判
    決，依民事訴訟法第436條之20規定，應依職權宣告假執行
    。
六、本件事證已臻明確，兩造其餘攻擊防禦方法及舉證，核於判
    決結果不生影響，爰不一一論斷，附此敘明。
七、訴訟費用負擔之依據：民事訴訟法第79條。本件訴訟費用額
    ，依後附計算書確定如主文第3項所示之金額。
中　　華　　民　　國　　111 　年　　 6　　月　　10　　日
                  玉里簡易庭  法  官  李立青
以上正本係照原本作成。
如不服本判決，應於送達後20日內，向本院提出上訴狀（上訴狀
應表明上訴理由）並繳納上訴審裁判費；如於本判決宣示後送達
前提起上訴者，應於判決送達後20日內補提上訴理由書（須按對
造人數附繕本）。
如委任律師提起上訴者，亦應一併繳納上訴審裁判費。
對於小額程序之第一審判決之上訴，非以其違背法令之理由，不
得為之。且上訴狀內應記載表明（一）原判決所違背之法令及其
具體內容。（二）依訴訟資料可認為原判決有違背法令之具體事
實者。
中　　華　　民　　國　　111 　年　　6 　　月　　10　　日
                              書記官  洪美雪
計算書：
項        目              金  額（新臺幣）    備    註
第一審裁判費              1,000元
合        計              1,000元